# 陈版主，请教一个会计准则实用性的问题

提问人：Kay0716 时间：2020-01-08 11:52:44
陈版，您好
想请教一下，我们公司用的是《企业会计制度》，但这个应该很久没更新了；
近年新的会计准则，例如新租赁准则，新金融工具准则等，我们公司是否适用？
如果适用，是必须采用，还是可选择采用？
多谢～！

回答人：chenyiwei
仍在执行《企业会计制度》的企业，不能同时执行 2006 年以后发布的企业会计准则体系下的文件（包括你提到的“近年新的会计准则，例如新租赁准则，新金融工具准则等”），只有《增值税会计处理规定》等少数例外。